【裁判字號】    95,交聲,54
【裁判日期】    950726
【裁判案由】    聲明異議
【裁判全文】
臺灣臺中地方法院交通事件裁定          95年度交聲字第54號
原處分機關  交通部公路總局臺中區監理所
異  議  人
即受處分人  甲○○
上列受處分人因違反道路交通管理處罰條例案件，對於交通部公
路總局臺中區監理所94年12月22日所為之處分（中監違字第裁60
-HA0000000號裁決書），聲明異議，本院裁定如下：
    主    文
異議駁回。
    理    由
一、原處分機關交通部公路總局臺中區監理所略以：本案係臺中
    縣警察局於民國94年10月21日晚間9時27分，在台63線4K+
    500M（南下）處舉發車號6J-1209號自用小客車有「行車限
    速70公里，經測時速93公里，超速23公里滿20公里以上」違
    規，遂以中縣警交相字第HA0000000號舉發。受舉發人甲○
    ○依指定應到案日期前提出申訴，舉發單位業於94年12月1
    日以中縣警交字第0940085472號函函覆：「…遭感應測得行
    車速度為時速93公里，逾該路段速限70公里上限，超速23
    公里無誤」，受處分人甲○○仍有不服，於94年12月22日到
    案裁決，本所遂依法以中監違字第裁60-HA0000000號裁決書
    裁處罰鍰新臺幣1900元（業已於94年12月22日繳納），並記
    違規點數1點，原處分機關裁決合法等語。
二、異議人即受處分人甲○○則以：伊曾於94年6月9日於同一地
    點超速被照相，當時確實因趕時間而超速，當時時速為83公
    里。94年10月21日當天與友人經過此地，知道該處有測速照
    相機，已將速度放慢，當發現照相機閃光時，伊與友人同感
    驚訝，兩人同時看車上之時速表僅有75公里，但超速照片卻
    測出93公里，伊強烈懷疑測速照相機之準確性。依臺中縣警
    察局之回函敘述平日有派專人定期養護，應無失準之虞，但
    此一回覆未檢附平日之保養紀錄以及標準儀器校正報告，伊
    職業為工程師，知道對於有關測量之儀器皆必須定期保養以
    及定期標準儀器校正，當然有包括感應式測速照相機，否則
    其準確性一定會降低，應請臺中縣警察局提供更詳細之校正
    紀錄，爰聲明異議云云。
三、按汽車駕駛人，行車速度，超過規定之最高時速，或低於規
    定之最低時速，或裝用測速雷達感應器者，處新臺幣1200元
    以上2400元以下罰鍰；其感應器沒入之，94年12月22日裁決
    當時有效之道路交通管理處罰條例第40條第1項定有明文。
    次按汽車駕駛人有道路交通管理處罰條例第40條第1項情形
    者，除依原條款處罰鍰外，並記違規點數1點，同條例第63
    條第1項第1款亦規定甚明。
四、經查：
  (一)本件受處分人甲○○駕駛車號6J-1209號自用小客車，於94
    年10月21日晚間9時27分許，行駛至台63線4K＋500M（南下
    ）處，應注意該路段限速70公里，惟其超速23公里，經臺中
    縣警察局交通隊採證後，於94年11月2日掣開中縣警交相字
    第HA0000000號舉發違反道路交通管理事件通知單（下稱舉
    發通知單）予以舉發等情，有該舉發通知單在卷可憑，並據
    原舉發單位臺中縣警察局以94年12月1日中縣警交字第
    0940082472號函說明：「二、…違規地點係屬感應線圈測速
    照相，其拍攝原理係以車輛通過各車道地面線圈時計算而得
    ，不致受其他車輛影響；如速度未超過設定速限，則儀器不
    會感應拍照，本局測速照相儀器，平日派有專人定期養護，
    應無失準之虞」。而經本院審酌該局舉發採證相片，受處分
    人甲○○所駕駛之車輛於舉發時、地，遭感應測得行車速度
    為時速93公里，逾該路段速限70公里上限，超速23公里無誤
    等情，有採證照片2張附卷可稽。
  (二)受處分人甲○○雖以前詞置辯，惟舉發時地所設置之自動測
    速照相儀器，經GATSOMETER B.V.公司送請荷蘭量測局（
    Nederlands Meetinstituut）測試，經該局以Beschikking
    附錄所示之要求加以測試後，測試結果認為測試過程證明備
    有RLC之測速裝置符合附錄「Beschikking
    Verkeermeetmiddelen Polite（Stcrt.1976.79）」的技術
    需求及適用於本測速設備型別之設計要求，此有臺中縣警察
    局95年2月9日中縣警交字第0950031275號函及函附之鑑定認
    證原文、譯文各1份在卷可按。再者，該自動照相儀器94年
    度並未有故障送修紀錄，每週均派有專人維護保養及檢視儀
    器是否正常運作，於沖洗相片後再過濾檢視始舉發，亦有臺
    中縣警察局95年3月21日中縣警交字第0950036927號函附卷
    可參。既然上開測速照相儀器曾經檢驗合格，於94年間無故
    障紀錄，且每週派有專人維護保養，該儀器之運作功能當屬
    正常，是受處分人甲○○所為之前開辯解，自不足採。
  (三)從而，受處分人甲○○超速違規之事實，應堪認定。原處分
    機關援引上開規定，裁處受處分人罰鍰1900元，並記違規點
    數1點，並無不當，本件異議為無理由，應予駁回。
四、依道路交通管理處罰條例第87條第2項、道路交通案件處理
    辦法第19條，裁定如主文。
中    華    民    國    95    年    7    月    26    日
                            交通庭法  官  羅智文
上正本證明與原本無異。
如不服本裁定應於送達後五日內向本院提出抗告狀
                                  書記官  孫立文
中    華    民    國    95    年    7    月    26    日


司法院資訊處製作；財團法人民間司法改革基金會備份。
